Contato

Oeiras +351914675057 (Mobile) cpaqui@gmail.com

www.linkedin.com/in/cleivepaqui (LinkedIn)

Principais competências

<u>Ja</u>va

JSP

Eclipse

Languages

Inglês

Honors-Awards

Vencedor do Hackathon Alterdata

Cleive Paqui

Arquiteto Java na Neiblo.com

Lisbon Area, Portugal

Resumo

Sou graduado em Tecnologia da Informação, pós-graduando em Arquitetura de Sistemas pelo instituto Infnet e pós-graduado em Analise e Gerência de Sistemas pela PUC-RJ. Atuo na área de Desenvolvimento há 10 anos, com competência em ministrar curso nesta área de atuação. Tenho foco no desenvolvimento Java mas já atuei com outras linguagem como Perl e SmallTalk.

Entre minhas características básicas encontram-se: adaptabilidade, bom humor, dinamismo, responsabilidade, auto-exigência, dedicação ao trabalho e bom relacionamento em geral.

Experiência

Innovation Makers
Arquiteto de software
janeiro de 2019 - Present (1 ano 2 meses)
Oeiras

Aplicação para agência de seguros desenvolvida aplicando paradigma arquitectural Onion, usando massivamente Padrões de Projecto com destaques ao Decorator e Template Method pelos quais as regras de negócio são implementadas e outros componente como Log, Segurança e Auditoria compõem os objectos dos Padrões, outro destaque se deve a aplicação de melhores práticas como os conceitos SOLID, com destaque a Injecção de Dependência usando Google Guice e para o principio de Responsabilidade Simples onde cada regra de negócio é desenvolvida em sua própria classe, facilitando com isso os testes e refactorização

Principais Actividades

Análise e resolução de Arquitectura.

Desenvolvimento de aplicação web backend.

Tecnologias

Java 8; Guice; MS-SQL; JPA; Hibernate

Wildfly; Spring Data; Git

Neiblo

Arquiteto Java - Cofounder janeiro de 2018 - Present (2 anos 2 meses)

Teresópolis

Foi lançado o desafio do Hackathon Alterdata! Grupos deveriam desenvolver, em 24 horas, um aplicativo para dispositivos móveis. Foi formado, então, um grupo de quatro desenvolvedores e, entre seus integrantes, três não moravam no centro da cidade e tinham problemas com entrega.

Percebendo que várias outras pessoas também precisam conviver com esse contratempo diariamente, surgiu a ideia de resolver esse impasse. O Hackaton foi a oportunidade para colocar a solução à prova!

A confirmação de que daria certo veio ao final do evento. O problema precisa ser resolvido e a solução apresentada é muito boa, além de chamar atenção de investidores.

Cleive Paqui, Eric M. Dantas, Leonardo Sant'Anna e Rafael Gonçalves cumpriram o prometido, desenvolveram o projeto e ganharam a competição. Agora, além de desenvolvedores, seriam sócios. Estava começando, então, o Neiblo.

Alterdata Tecnologia em Informática Arquiteto/Desenvolvedor Java janeiro de 2014 - julho de 2018 (4 anos 7 meses) Teresópolis

Desenvolvimento de aplicações .Net

Desenvolvimento de aplicações Java

Definição de arquitetura para aplicações Java

Definição de arquitetura de servidores Jboss

Secretaria de Estado de Fazenda do Rio de Janeiro Arquiteto Java outubro de 2010 - dezembro de 2013 (3 anos 3 meses)

Participação na definição de arquitetura base dos projetos visando questões técnicas como escalabilidade, performance e segurança.

Responsável pelo desenvolvimento de sistemas e suporte de projetos Java, envolvendo a elaboração de testes e documentação, construindo componentes, interfaces e integração com outros sistemas;

Responsável pela verificação da adequação das aplicações as definições da arquitetura de referência.

Experiência na coordenação de pequenas equipes.

Vivência no desenvolvimento PL/SQL.

Vivência com aplicações de ETL em Infomática PowerCenter.

Prática com projetos gerenciados por processo baseado em RUP.

Tendo sido admitido como desenvolvedor sênior após um ano e meio fui promovido a Arquiteto.

Tecnologias:

JBoss EAP, Hudson, Maven, Hibernate, Oracle, Web Logic, JPA, EJB, JSF, Rich Faces, Spring,

Projetos:

Nota Fiscal Eletrônica, SPED Fiscal, Domicilio Eletrônico do Contribuinte

CEPEL - Centro de Pesquisa de Energia Elétrica Desenvolvedor Java Senior março de 2004 - outubro de 2010 (6 anos 8 meses)

Responsável pelo desenvolvimento de sistemas e suporte de projetos Java, envolvendo a elaboração de testes e documentação, construindo componentes, interfaces e integração com outros sistemas;

Responsável pelo desenvolvimento de scripts para builds das aplicações Java.

Experiência na realização da manutenção de aplicações modulares, configurando e administrando as aplicações Java no Tomcat.

Vivência em prospecção e implantação de novas tecnologias e ferramentas.

Responsável pelo processo de seleção de sistema opensource para registro de suporte ao usuário, onde implantei a ferramenta Request Tracker, a qual administrei e atuei na alteração de processamento, codificação e demais elementos, visando corrigir falhas e/ou atender a alterações do sistema, bem como treinamento da equipe responsável pelo atendimento ao usuário;

Nesta empresa exerci o cargo de desenvolvedor pleno sendo promovido a desenvolvedor sênior com responsabilidade de coordenação de projetos e autonomia na definição de arquitetura.

Desenvolvimento de aplicação para visualização gráfica de dados de tempo real e dados históricos, ambiente cliente/servidor linux, usando linguagem Java (Swing, JNI, JDBC) e SGBDs Oracle e Postgresql.

Implantação, ampliação e manutenção do sistema de suporte ao usuário Request Tracker para ambiente web linux, desenvolvida em linguagem Perl com SGBD Postgresql e webserver Apache.

Desenvolvimento de sistema de navegação, visualização e análise de dados históricos para ambiente web usando Java, JSP, Servlets, SGBDs Oracle e Postgresql, webserver Tomcat, Ireport e Jasperreports, Jfreechart, SO Linux.

Ferramentas usadas e técnicas exercidas na função, desenvolvimento de build file usando Apache Ant, scripts Shell, IDE Eclipse, Jbuilder e Netbeans, editor de textos e ferramenta de programação GVim, em ambiente Linux distribuição Red Hat Enterprise Linux.

Clientes: Operador Nacional do Sistema Elétrico (ONS), Eletronorte, Eletrosul, Cosern, Chesf, CEEE, CTEPE.

Relacional Consultoria e Sistemas – (Value Team) Desenvolvedor Java Pleno julho de 2003 - março de 2004 (9 meses)

Desenvolvimento do sistema para biblioteca de mídias, manutenção e ampliação do sistema de controle, gerenciamento e programação dos canais da rede de tv (Sportv, Multishow, Telecine, GNT) desenvolvido em SmallTalk, SGBD Oracle, ambiente Windows cliente/servidor.

Cliente: Globosat Canais

Formação acadêmica

UFRJ

MBA em Tecnologia da Informação - Executivo · (2013 - 2014)

Infnet

Arquiteto de Sistemas, Arquitetura de Sistemas, TI, Java, .Net · (2011 - 2012)

PUC-RJ

Analista de Sistemas, Analise, Gerência, Java, TI · (2002 - 2005)

FESO (Fundação Educacional Serra dos Órgãos) - Faculdade de Informática de Teresópolis

Tecnologo em Sistemas de Informação, Informática, Sistemas de Informação, TI · (1998 - 2001)